【裁判字號】    89,訴,1
【裁判日期】    890211
【裁判案由】    返還消費借貸款
【裁判全文】
臺灣板橋地方法院民事判決  八十九年訴字第一號
    原      告  萬泰商業銀行
                股份有限公司
    法定代理人  丁○○        .
    訴訟代理人  戊○○        .
    被      告  瀚碼科技股      設臺北縣土城市○○路十三巷二號四樓
                份有限公司
    法定代理人  甲○          .
    被      告  乙○○        .
                丙○○        .
右當事人間請求返還消費借貸款事件，本院判決如左：
    主      文
被告應連帶給付原告新臺幣肆佰捌拾貳萬伍仟壹佰零伍元及分別如附表編號壹至肆所
示之利息、違約金。
訴訟費用由被告連帶負擔。
本判決於原告以新臺幣壹佰陸拾壹萬元或同面額之中央政府重大交通建設公債八十六
年度甲類第九期債票為被告供擔保後，得假執行。
    事      實
甲、原告方面：
一、聲明：求為判決如主文第一項所示，並陳明願供擔保請准宣告假執行。
二、陳述：
    (一)被告瀚碼股份有限公司（以下簡稱瀚碼公司）於民國八十七年十一月四日邀同
      被告乙○○、丙○○為連帶保證人，與原告簽定週轉金貸款契約，分別為1.新
      臺幣（下同）三百萬元，被告瀚碼公司並於八十八年五月五日向原告借用三百
      萬元，約定於八十八年十一月五日清償，2.一百萬元，被告瀚碼公司於八十八
      年六月三日、八十八年六月四日分別向原告借用三十一萬元、二十九萬元，約
      定分別於八十八年十月三日、八十八年十月四日到期一次清償，屆期未清償時
      ，其逾期在六個月內部分，按原定利率百分之十，逾期六個月以上，其超逾六
      個月部分按原定利率百分之二十計付違約金。惟被告瀚碼公司屆期均未依約全
      部清償，尚欠本金三百五十三萬二千四百十三元及分別如附表編號一至三所示
      之利息暨違約金未清償。
    (二)又被告瀚碼公司於八十七年十一月四日邀同其餘被告與原告簽訂進口物資融資
      契約，約定融資額度為美金壹拾萬元或等值之他種外幣，期間自八十七年十一
      月四日起至八十八年十一月四日止，逕由被告瀚碼公司出具開發信用狀申請書
      等文件申請循環動用，並於清償日依約清償，屆期未清償時，其逾期在六個月
      內部分，按原定利率百分之十，逾期六個月以上，其超逾六個月部分按原定利
      率百分之二十計付違約金。被告瀚碼公司乃根據上開契約向原告提出開發信用
      狀申請書，經原告發開一筆九十天遠期信用狀，為美金六萬九千元，除百分之
      十款項係被告瀚碼公司自備外，其餘百分之九十由原告於八十八年五月十一日
      墊款美金六萬二千一百元，而被告瀚碼公司之其他債務既已屆期未依約清償，
      依授信約定書第五條之約定，被告瀚碼公司就此部分債務視為到期並得依兩造
      間之同意書約定，逕行折算為新臺幣，被告尚欠本金一百二十九萬二千六百九
      十二元及如附表編號四所示之利息及違約金。
    (三)爰依兩造間之消費借貸、連帶保證及進口物資融資契約之法律關係，請求被告
      連帶清償如主文所示之金額及分別如附表所示之利息、違約金。
三、證據：提出週轉金貸款契約影本二紙、借據影本三紙、授信約定書影本三紙、進
    口物資融資契約影本一紙、開發信用狀申請書影本一紙、信用狀影本一紙、承領
    信口單據簽收單影本一紙、同意書影本一紙、利息支付清單影本一紙、基本放款
    利率變動表一件為證。
乙、被告方面：被告未於言詞辯論期日到場，被告瀚碼公司、丙○○亦未提出書狀作
    何聲明或陳述。另被告乙○○提出聲請狀一件，略以公司資金吃緊，無力償還銀
    行融資貸款，且於八十八年九、十月繼續付息，希望原告給予寬限云云。
    理      由
一、本件被告未於言詞辯論期日到場，核無民事訴訟法第三百八十六條所列各款情形
    ，爰依原告之聲請，由其一造辯論而為判決。
二、原告主張：(一)被告瀚碼公司於八十七年十一月四日邀同被告乙○○、丙○○為連
    帶保證人，與原告簽定週轉金貸款契約，分別為1.三百萬元，被告瀚碼公司並於
    八十八年五月五日向原告借用三百萬元，約定於八十八年十一月五日清償，2.一
    百萬元，被告瀚碼公司於八十八年六月三日、八十八年六月四日分別向原告借用
    三十一萬元、二十九萬元，約定分別於八十八年十月三日、八十八年十月四日到
    期一次清償，屆期未清償時，其逾期在六個月內部分，按原定利率百分之十，逾
    期六個月以上，其超逾六個月部分按原定利率百分之二十計付違約金。惟被告瀚
    碼公司屆期均未依約全部清償，尚欠本金三百五十三萬二千四百十三元及分別如
    附表編號一至三所示之利息暨違約金未清償。(二)又被告瀚碼公司於八十七年十一
    月四日邀同其餘被告與原告簽訂進口物資融資契約，約定融資額度為美金壹拾萬
    元或等值之他種外幣，期間自八十七年十一月四日起至八十八年十一月四日止，
    逕由被告瀚碼公司出具開發信用狀申請書等文件申請循環動用，並於清償日依約
    清償，屆期未清償時，其逾期在六個月內部分，按原定利率百分之十，逾期六個
    月以上，其超逾六個月部分按原定利率百分之二十計付違約金。被告瀚碼公司乃
    根據上開契約向原告提出開發信用狀申請書，經原告發開一筆九十天遠期信用狀
    ，為美金六萬九千元，除百分之十款項係被告瀚碼公司自備外，其餘百分之九十
    由原告於八十八年五月十一日墊款美金六萬二千一百元，而被告瀚碼公司之其他
    債務既已屆期未依約清償，依授信約定書第五條之約定，被告瀚碼公司就此部分
    債務視為到期並得依兩造間之同意書約定，逕行折算為新臺幣，被告尚欠本金一
    百二十九萬二千六百九十二元及如附表編號四所示之利息及違約金之事實，業據
    其提出週轉金貸款契約影本二紙、借據影本三紙、授信約定書影本三紙、進口物
    資融資契約影本一紙、開發信用狀申請書影本一紙、信用狀影本一紙、承領信口
    單據簽收單影本一紙、同意書影本一紙、利息支付清單影本一紙、基本放款利率
    變動表一件為證，尚堪採信為真實。
三、被告乙○○固以其於八十八年九、十月間亦陸續清償云云資為抗辯，惟原告主張
    此部分清償之金額已經於本件請求中扣除，被告乙○○復未舉證證明其清償之金
    額已逾原告請求之金額，其抗辯陸續清償云云，尚不足採為有利被告之認定。
四、從而原告依消費借貸連帶保證及進口物融資契約之法律關係訴請被告連帶清償借
    款元及如附表所示之利息及違約金，即屬正當。
五、原告陳明願供擔保請准為假執行之宣告，經核於法尚無不合，爰酌定相當之擔保
    金額准許之。
六、據上結論：本件原告之訴為有理由，依民事訴訟法第三百八十五條第一項前段、
    第八十五條第二項、第三百九十條第二項，判決如主文。
中      華      民      國    八十九    年      二      月     十一     日
                                    臺灣板橋地方法院民事第二庭
~B法      官  周舒雁
右為正本係照原本作成。
如對本判決上訴，須於判決送達後二十日內向本院提出上訴狀。
中      華      民      國    八十九    年      二      月     十七     日
~B法院書記官    丘淑慧
~F0
~T40
┌──────────────────────────────────────────────────────┐
│附表：（單位：新臺幣（下同））                                                                              │
├──┬─────────┬───────┬────────┬────────────────────────┤
│    │                  │利    息    計│利            率│違    約    金    計    算    期    間    利  率│
│編號│  債  權  本  金  │              │                ├───────────┬────────────┤
│    │                  │算    期    間│（年  利  率）  │逾期六個月內按上開利率│逾期六個月以上，其超逾六│
│    │                  │              │                │百分之十              │個月部分按上開利率百分之│
│    │                  │              │                │                      │二十                    │
├──┼─────────┼───────┼────────┼───────────┼────────────┤
│ 一 │佰萬元          │自民國八十八年│百分之九點五八  │自八十八年十月六日起至│自八十九年四月六日起至清│
│    │                  │九月五日起至清│                │八十九年四月五日止    │償日止                  │
│    │                  │償日止        │                │                      │                        │
├──┼─────────┼───────┼────────┼───────────┼────────────┤
│ 二 │貳拾肆萬貳仟肆佰壹│自民國 八十八 │百分之九點五八  │自八十八年十月二十三日│自八十九年四月二十三日起│
│    │拾元            │年九月二十二日│                │起至八十九年四月二十二│至清償日止              │
│    │                  │起至清償日止  │                │日止                  │                        │
├──┼─────────┼───────┼────────┼───────────┼────────────┤
│ 三 │貳拾玖萬元        │自民國八十八年│百分之九點五八  │自八十八年十月五日起至│自八十九年四月五日起至清│
│    │                  │九月四日起至清│                │八十九年四月四日止    │償日止                  │
│    │                  │償日止        │                │                      │                        │
├──┼─────────┼───────┼────────┼───────────┼────────────┤
│ 四 │壹佰貳拾玖萬貳仟陸│自民國八十八年│百分之九點五八  │自八十八年十一月二日起│自八十九年五月二日起至清│
│    │佰玖拾貳元        │十月一日起至清│                │至八十九年五月一日止  │償日止                  │
│    │                  │償日止        │                │                      │                        │
└──┴─────────┴───────┴────────┴───────────┴────────────┘


司法院資訊處製作；財團法人民間司法改革基金會備份。
